el: Αθλητικά είδη > Υπαίθριες δραστηριότητες αναψυχής > Μοτοποδήλατα (Riding Scooters) > Ανταλλακτικά για ηλεκτρικά πατίνια > Συστήματα πέδησης: Καλώδια και σωληνάκια φρένων; Δαγκάνες φρένων; Μανέτες και τρόμπες φρένων; Τακάκια φρένων; Δισκόπλακες φρένων
fi: Urheilutarvikkeet > Ulkoharrasteet > Potkulaudat > Sähköpotkulautojen osat > Jarrujärjestelmät: Jarruvaijerit ja -letkut; Jarrusatulat; Jarrukahvat ja pääsylinterit; Jarrupalat; Jarrulevyt
pt-PT: Artigos de desporto > Atividades recreativas no exterior > Scooters > Peças de scooters elétricas > Sistemas de travões: Cabos e tubos de travão; Pinças de travão; Manetes e bombas de travão; Pastilhas de travão; Discos de travão
hu: Sportszerek > Szabadtéri kikapcsolódás > Motoros rollerek > Elektromosroller-alkatrészek > Fékrendszerek: Fékkábelek és -tömlők; Féknyergek; Fékkarok és főhengerek; Fékbetétek; Féktárcsák
sk-SK: Športový tovar > Exteriérové rekreakčné športy > Kolobežky > Diely E-kolobežiek > Brzdové systémy: Brzdové lanká a hadice; Brzdové strmene; Brzdové páky a hlavné brzdové valce; Brzdové doštičky; Brzdové rotory
sl-SI: Športna oprema > Rekreacija na prostem > Skiroji > Deli za e-skiroje > Zavorni sistemi: Zavorne žice in cevi; Zavorne čeljusti; Zavorne ročice in glavni zavorni cilindri; Zavorne ploščice; Zavorni diski
nb: Sportsutstyr > Friluftsliv > Sparkesykler > Deler til el-scootere > Bremsesystemer: Bremsekabler og slanger; Bremsekalippere; Bremsehendler og hovedsylindere; Bremseklosser; Bremseskiver
bg-BG: Спортни стоки > Спортни занимания на открито > Каране на тротинетки > Части за електрически тротинетки > Спирачни системи: Спирачни кабели и маркучи; Спирачни апарати; Спирачни лостове и главни цилиндри; Спирачни накладки; Спирачни дискове
tr: Spor Malzemeleri > Açık Hava Etkinlikleri > Scooter Motorlar > E-Scooter Parçaları > Fren Sistemleri: Fren kabloları ve hortumları; Fren kaliperleri; Fren kolları ve merkez silindirleri; Fren balataları; Fren diskleri
en: Sporting Goods > Outdoor Recreation > Riding Scooters > E-Scooters Parts > Braking Systems: Brake Cables & Hoses; Brake Calipers; Brake Levers & Master Cylinders; Brake Pads; Brake Rotors
zh-TW: 體育用品 > 室外休閒 > 滑板車 > 電動滑板車零件 > 煞車系統: 煞車線與軟管; 煞車卡鉗; 煞車拉桿與總泵; 煞車來令片; 煞車碟盤
it: Articoli sportivi > Ricreazione outdoor > Scooter > Parti di scooter elettrici > Sistemi frenanti: Cavi e tubi dei freni; Pinze dei freni; Leve e pompe dei freni; Pastiglie dei freni; Dischi dei freni
cs: Sportovní potřeby > Outdoorové aktivity > Koloběžky a skútry > Elektroskútry – náhradní díly > Brzdové systémy: Brzdová lanka a hadice; Brzdové třmeny; Brzdové páčky a válce; Brzdové destičky; Brzdové kotouče
fr: Équipements sportifs > Loisirs de plein air > Trottinettes > Pièces de trottinettes électriques > Systèmes de freinage: Câbles et durites de frein; Étriers de frein; Leviers de frein et maîtres-cylindres; Plaquettes de frein; Disques de frein
ro-RO: Articole sportive > Recreere în aer liber > Scutere pentru grădinărit > Piese pentru trotinete electrice > Sisteme de frânare: Cabluri și furtunuri de frână; Etriere de frână; Manete de frână și cilindri principali; Plăcuțe de frână; Discuri de frână
th: อุปกรณ์กีฬา > สันทนาการกลางแจ้ง > สกูทเตอร์สำหรับขับขี่ > ชิ้นส่วนสกู๊ตเตอร์ไฟฟ้า > ระบบเบรก: สายเบรกและสายท่อ; คาลิปเปอร์เบรก; มือเบรกและแม่ปั๊มเบรก; ผ้าเบรก; จานเบรก
ru: Спортивные товары > Активный отдых на открытом воздухе > Катание на самокатах > Детали для электросамокатов > Тормозные системы: Тормозные тросы и гидролинии; Тормозные калиперы; Тормозные ручки и главные цилиндры; Тормозные колодки; Тормозные роторы
hr-HR: Sportska oprema > Rekreacija na otvorenom > Romobili za vožnju > Dijelovi za električne romobile > Sustavi za kočenje: Kabeli i crijeva za kočnicu; Kočione čeljusti; Ručice i glavni cilindri kočnica; Kočione pločice; Kočni rotori
da: Sportsartikler > Friluftsliv > Løbehjul > Dele til elløbehjul > Bremsesystemer: Bremsekabler og -slanger; Bremsekalibre; Bremsegreb og hovedcylindre; Bremseklodser; Bremseskiver
de: Sportartikel > Outdoor-Aktivitäten > Roller > Ersatzteile für E-Scooters > Bremssysteme: Bremszüge & -leitungen; Bremssättel; Bremshebel & Hauptbremszylinder; Bremsbeläge; Bremsscheiben
pt-BR: Artigos esportivos > Atividades ao ar livre > Motonetas > Peças de patinetes elétricos > Sistema de freios: Cabos e mangueiras de freio; Pinças de freio; Manetes e cilindros mestres de freio; Pastilhas de freio; Rotores de freio
ko: 스포츠용품 > 야외 레크레이션 > 씽씽이 > 전기 스쿠터 부품 > 브레이크 시스템: 브레이크 케이블 및 호스; 브레이크 캘리퍼; 브레이크 레버 및 마스터 실린더; 브레이크 패드; 브레이크 로터
pl: Sprzęt sportowy > Rekreacja na świeżym powietrzu > Hulajnogi > Części do hulajnóg elektrycznych > Układy hamulcowe: Linki i przewody hamulcowe; Zaciski hamulcowe; Dźwignie i pompy hamulcowe; Klocki hamulcowe; Tarcze hamulcowe
ja: スポーツ用品 > 屋外レクリエーション > キックスクーター > 電動スクーターパーツ > ブレーキシステム: ブレーキケーブル＆ホース; ブレーキキャリパー; ブレーキレバー＆マスターシリンダー; ブレーキパッド; ブレーキローター
zh-CN: 体育用品 > 户外休闲 > 滑板车 > 电动滑板车部件 > 制动系统: 刹车线缆与软管; 刹车卡钳; 刹车手柄与总泵; 刹车片; 刹车盘
lt-LT: Sporto prekės > Poilsis lauke > Paspirtukai > Elektrinių paspirtukų dalys > Stabdymo sistemos: Stabdžių trosai ir žarnos; Stabdžių apkabos; Stabdžių svirtys ir pagrindiniai cilindrai; Stabdžių trinkelės; Stabdžių rotoriai
vi: Dụng cụ thể thao > Giải trí ngoài trời > Xe trượt scooter đạp chân > Phụ tùng xe máy điện > Hệ thống phanh: Cáp & ống phanh; Cùm phanh; Cần phanh & xi lanh phanh chính; Má phanh; Đĩa phanh
sv: Sportartiklar > Utomhusaktiviteter > Skotrar > E-skoterdelar > Bromssystem: Bromsvajrar och bromsslangar; Bromsok; Bromshandtag och huvudcylindrar; Bromsklossar; Bromsskivor
nl: Sportartikelen > Buitenrecreatie > Scooterrijden > E-scooters onderdelen > Remsystemen: Remkabels en -leidingen; Remklauwen; Remhendels en hoofdremcilinders; Remblokken; Remschijven
es: Equipamiento deportivo > Actividades al aire libre > Patinetes > Piezas para patinetes eléctricos > Sistemas de frenado: Cables y mangueras de freno; Pinzas de freno; Palancas de freno y cilindros maestros; Pastillas de freno; Rotores de freno